# 股份支付及免税合并

提问人：198006wei 时间：2018-05-02 20:57:45
请教， 1 、经手的一家上市公司要做股份支付，形式为授予股票期权，一般条件为公司的业绩在基期的基础上增长百份之多少的比例，此外还有个人的考核要达到条件，无其他条件。根据 2014 年的监管报告，对限制性股票不能采取估价模型计算公允价值，只能以当授予日股票的收盘价格及授予价值计算公允价值。那么对于股票期权呢。因为限制股票是一种变相的期权。但有一点不同的是期权我可以选择行权，也可以选择不行权。限制股票满足相关的条件就可以上市流通，视同你行权。股票期权是否可以采用估值技术，如采用BS估值模型等等。谢谢。 2 、集团公司内部想进行架构调整，第一种情况，母公司将子公司无偿划转至孙公司下，子变成重孙公司（均为100%持股），在此情况下，孙公司合并划转而来的重孙公司以及对于母公司能构成免税合并吗。不满足 109 号及 40 号文件，因为这两个文件约定的是100%直接持有，上述没有构成直接持有，如何去操作，还是按两个文件的规定等待一年一层一层去操作，主要等待时间太长了，有没有可能适用其他的税法条款？ 3 、同样，母公司将子公司（在香港的一家子公司，100%持有）划转至另一子公司（大陆的一家子公司，直接持有80%，另一家香港子公司持有20%，也就是说直接加间接100%），在这样的情况如何去适用免税合并？ 非常感谢。

回答人：chenyiwei
目前实务操作中一般可以接受对股票期权采用BS模型等估值模型进行估值的做法。特别是股票期权有时为了体现其激励属性，行权价格的设定可能会高于目前的股价，此时只能采用期权定价模型进行测算，而限制性股票不存在这个问题。